【裁判字號】    98,交簡上,136
【裁判日期】    980722
【裁判案由】    公共危險
【裁判全文】
臺灣高雄地方法院刑事判決           98年度交簡上字第136號
上  訴  人
即  被  告  甲○○
上列上訴人因公共危險案件，不服臺灣高雄地方法院交通法庭98
年度交簡字第1092號中華民國98年3 月30日第一審判決（臺灣高
雄地方法院檢察署檢察官聲請簡易處刑案號：98年度偵字第5134
號），提起上訴，嗣因上訴人就被訴事實為有罪之陳述，經本院
管轄之第二審合議庭裁定適用簡式審判程序審理後，判決如下：
    主  文
上訴駁回。
    事實及理由
一、本案經本院審理結果，認原判決認事用法，均無違誤，量刑
    亦屬妥適，應予維持，並引用原審判決書所記載之事實、證
    據及理由（如附件）。又按本件上訴人即被告甲○○所為係
    犯刑法第185 條之3 之服用酒類不能安全駕駛動力交通工具
    罪，核係死刑、無期徒刑、最輕本刑為3 年以上有期徒刑以
    外之罪，其於準備程序中就前揭被訴事實均為有罪之陳述〔
    見本院98年度交簡上字第136 號卷（下稱本院交簡上卷）第
    20頁〕，經依法告知簡式審判程序之旨，並聽取當事人之意
    見後，本院認無不得或不宜改依簡式審判程序進行之情形，
    爰依刑事訴訟法第273 條之1 第1 項規定，經合議庭裁定本
    件行簡式審判程序，又本件卷內之物證、書證等證據，依同
    法第273 條之2 規定，不受第159 條第1 項關於傳聞法則規
    定之限制，依法均有證據能力。
二、上訴人上訴意旨雖以：上訴人自結婚以來，夫婿沈迷賭博，
    花天酒地，返家後就對上訴人拳腳相向，完全不顧家計，最
    後上訴人夫婿因三角戀情殺人，致遭判決服刑，而3 名女兒
    生活與就學重擔全由上訴人1 人以替人打雜、洗碗、作苦力
    而勉強餬口，上訴人患有憂鬱症及躁鬱症，且因左大腿有腫
    瘤壓迫到神經，排定97年9 月9 日開刀，於同年月5 日當天
    晚上係因為朋友好心要幫上訴人進補而邀約吃晚餐，上訴人
    在食用麻油雞後，騎乘車號ZJB-611 號機車返家途中行經高
    雄縣鳳山市○○○路與國道一號公路便道口處人車倒地，經
    送醫急救後並於同日23時19分許施以抽血檢測，發現上訴人
    血液中酒精濃度為250.2mg/dl（相當於呼氣中酒精濃度為1.
    251mg/L)，但上訴人家計貧困，係低收入戶，靠政府及民間
    慈善團體補助生活，且依靠他人救濟，己身連吃飯都有問題
    ，原審判決處罰金新台幣（下同）6 萬5 千元，上訴人實在
    負擔不起，爰此請求鈞院從輕發落云云（見本院交簡上卷第
    19、20、30頁），並提出高雄縣鳳山市公所中低收入身心障
    礙者資格證明1 紙、杏和醫院、慈惠醫院及長庚醫院診斷證
    明書各1 份、戶籍謄本3 份為證（見本院交簡上卷第37至44
    頁）。
三、惟查，法官於有罪判決中，究應如何量處罪刑，為實體法賦
    予審理法官裁量之刑罰權事項，法官行使此項裁量權，自得
    依據個案情節，參諸刑法第57條所定各款犯罪情狀之規定，
    於該法定刑度範圍內，基於合義務性之裁量，量處被告罪刑
    。亦即法院行使此項裁量權，應受一般法律原理原則之拘束
    ，須符合法律授權之目的、法律秩序之理念、國民法律感情
    及一般合法有效之慣例等規範，並應遵守比例原則及平等原
    則之意旨，否則即可能構成裁量濫用之違法（最高法院86年
    度台上字第7655號判決意旨參照）。則若無裁量逾越或裁量
    濫用之明顯違法情事，自不得擅加指摘其違法或不當，即使
    上級審對下級審裁量權之審查，亦應同此標準，此不僅在保
    障法官不受任何制度外之不當干涉，更保障法官不受制度內
    的異質干涉，此方符憲法第80條所宣示獨立審判之真義。
四、又按麻油雞於料理過程中，本即會添加含有酒精成分之米酒
    或其他酒類以增其香氣，此既為一般公認眾所周知之生活常
    識，上訴人亦坦稱麻油雞確有摻入10瓶米酒、未加水等語在
    卷（見警卷第6 頁），對此自當心知肚明，且上訴人就渠係
    因食用含酒類汁麻油雞酒後始出現酒精反應，亦無從諉稱未
    能預見，值此情境，竟猶仍騎乘機車上路，容任本案結果之
    發生，其自存有故意甚明，是本件原審以本案事證明確，審
    酌上訴人於飲酒後，已無法安全駕駛之情形下，貿然騎乘機
    車上路，顯然無視於自己之安全，並對其他參與道路交通之
    不特定人之生命、身體及財產之安全亦生危害，實屬不該，
    惟念渠犯後坦承犯罪，態度良好，暨渠犯罪動機、目的及造
    成之危險等一切情狀，而判處上訴人罰金6 萬5 千元，並諭
    知以1 千元折算1 日之易服勞役折算標準等，本院認原審已
    斟酌刑法第57條所規定之一切量刑事由，且所量處之刑度尚
    屬適當。上訴人雖提出上開中低收入身心障礙者資格證明、
    診斷證明書及戶籍謄本欲證明渠家貧、罹患疾病、家計負擔
    沈重等情，惟查上訴人所提該中低收入身心障礙者資格證明
    及戶籍謄本，尚難據此率認上訴人就上開罰金確已無力繳納
    分文，而上訴人之個人資力、自身疾病及家中成員、乃至上
    訴人家庭之紛爭等陳詞，亦均非得據為豁免、減輕刑罰之法
    定事由；而上訴人服用酒類後肇事自摔致傷，經抽血檢測發
    現血液中酒精濃度為250.2mg/dl，相當呼氣所含酒濃度高達
    1.25 mg/L ，卻仍執意駕駛輕車致發生失控摔傷，已處於不
    能安全駕駛動力交通工具之狀態，本有加以從重處罰必要，
    原審僅從輕量處罰金之刑，雖未宣告緩刑，亦無任何不妥之
    處。另上訴人雖片面指摘原判決量刑不當，惟就渠酒駕行徑
    ，於本院審理中卻毫無悔悟意思之展現，僅一昧冀圖卸免刑
    責，尚難憑取。從而，本院認原審判決量刑仍屬妥適，本案
    實無豁免、減輕刑罰或宣告緩刑之正當合理事由，是上訴人
    以要求輕判為由而提起上訴，尚無理由，應予駁回。
據上論斷，應依刑事訴訟法第455 條之1 第1 項、第3 項、第36
4 條、第368 條、第373 條、第273 條之1 第1 項，判決如主文
。
本案經檢察官乙○○到庭執行職務。
中    華    民    國    98    年    7     月    22    日
                  交通法庭  審判長法  官  洪能超
                                  法  官  蔣志宗
                                  法  官  林建鼎
以上正本證明與原本無異。
不得上訴。
中    華    民    國    98    年    7     月    22    日
                                  書記官  林秀敏
附件：本院98年度審交簡字第1092號判決乙件。
臺灣高雄地方法院刑事簡易判決      98年度審交簡字第1092號
聲  請  人  臺灣高雄地方法院檢察署檢察官
被      告  甲○○  女  48歲（民國○○年○月○○日生）
                    身分證統一編號：Ｚ000000000號
                    住高雄縣鳳山市○○○路404巷23號
上列被告因公共危險案件，經檢察官聲請簡易判決處刑（98年度
偵字第5134號），本院判決如下：
    主  文
甲○○犯不能安全駕駛動力交通工具罪，處罰金新臺幣陸萬伍仟
元， 如易服勞役，以新臺幣壹仟元折算壹日。
    事實及理由
一、本件犯罪事實及證據，除犯罪事實欄一、第4 行「五假二路
    」應更改為「五甲二路」外，餘均引用檢察官聲請簡易判決
    處刑書之記載（如附件）。
二、核被告甲○○所為，係犯刑法第185條之3之不能安全駕駛動
    力交通工具罪。爰審酌被告於飲酒後，已無法安全駕駛之情
    形下，貿然騎乘機車上路，顯然無視於自己之安全，並對其
    他參與道路交通之不特定人之生命、身體及財產之安全亦生
    危害，實屬不該，惟念其犯後坦承犯罪，態度良好，暨其犯
    罪動機、目的及造成之危險等一切情狀，量處如主文所示之
    刑，並諭知易服勞役之折算標準。
三、應依刑事訴訟法第449 條第1 項前段、第3 項、第454 條第
    2 項，刑法第185 條之3 、第42條第3 項，刑法施行法第1
    條之1 ，逕以簡易判決處如主文所示之刑。
四、如不服本判決，得自收受送達之日起10日內，向本院提起上
    訴。
中    華    民    國    98    年    3     月    30    日
                  交通法庭    法  官  陳俊宏
以上正本證明與原本無異。
如不服本判決，應於判決送達之日起10日內向本院提出上訴書狀
。
中    華    民    國    98    年    3     月    31    日
                                書記官  林香如
附錄本判決論罪之法條：
中華民國刑法第185條之3
服用毒品、麻醉藥品、酒類或其他相類之物，不能安全駕駛動力
交通工具而駕駛者，處1 年以下有期徒刑、拘役或科或併科15萬
元以下罰金。


司法院資訊處製作；財團法人民間司法改革基金會備份。
